【裁判字號】    90,易,537
【裁判日期】    901009
【裁判案由】    傷害
【裁判全文】
臺灣雲林地方法院刑事判決                            九十年度易字第五三七號
    公  訴  人  臺灣雲林地方法院檢察署檢察官
    被      告  甲○○
    被      告  乙○○
右列被告等因傷害案件，經檢察官提起公訴（九十年度偵字第二六九二號），本院判
決如左︰
    主  文
甲○○、乙○○共同傷害人之身體，均處拘役參拾日，如易科罰金，均以參佰元折算
壹日。
    事  實
一、甲○○、乙○○夫妻二人與丙○○係鄰居關係，卻不知敦親睦鄰，於民國九十年
    五月二十三日九時三十分許，在雲林縣二崙鄉○○村○○路三十八號丙○○住宅
    前，因甲○○徵得坐落於雲林縣二崙鄉○○○段大北圍小段八○地號土地共有人
    其中二人即李勝雄、李勝棋之同意，欲在該處興建圍牆，而於緊鄰丙○○住屋旁
    處開挖地表，致丙○○前址住處之地基裸露，經丙○○出面制止，而拉住甲○○
    手臂不放，詎甲○○、乙○○明知丙○○年邁體衰，竟仍基於傷害人身體之犯意
    聯絡，共同拉扯推擠丙○○，致丙○○因而受有頭部外傷併腦震盪、身體多處瘀
    傷、挫傷之傷害。
二、案經丙○○訴由雲林縣警察局西螺分局報請臺灣雲林地方法院檢察署檢察官偵查
    起訴。
    理  由
一、訊據被告甲○○、乙○○固坦承於右揭時地，與丙○○發生言語衝突等情，惟矢
    口否認有何傷害犯行，甲○○辯稱：係丙○○一再阻止伊施工，才以手撥開丙○○，伊並未毆打丙○○云云。乙○○辯稱：伊並未毆打丙○○云云。經查：被告
    乙○○於右揭時、地，以雙手推撞告訴人丙○○胸部，被告甲○○於右揭時、地
    ，以左手推撞告訴人丙○○，致丙○○因而背部撞及牆壁之事實，業據告訴人丙○○於警訊、偵查及本院審理時指訴綦詳，而丙○○因被告二人之傷害犯行，受
    有頭部外傷併腦震盪、身體多處淤傷、挫傷之傷害，亦經醫師驗明，有慈愛綜合
    醫院所出具之驗傷診斷書一紙在卷可稽。被告甲○○雖辯稱：當時施工時，丙○○前來阻止，並用雙手抓住伊右手，不讓伊繼續工作，伊右手回收時，丙○○便
    後退二步，伊並未毆打丙○○云云。證人林文陳、林志宏亦證稱：被告甲○○、
    乙○○並未毆打告訴人，係告訴人前來阻擾施工，並抓住甲○○，不讓甲○○繼
    續施工，之後丙○○後退二、三步，並有要再阻擾甲○○施工之情形云云。然查
    ，證人林文陳、林志宏均受雇於被告，渠二人之生計均繫於被告，是渠二人所為
    證言，自難免有迴護被告之情，實難以期待渠等就被告是否傷害告訴人一節為確
    實之陳述，要難以渠二人之證言據為有利被告之認定。再觀諸告訴人所受傷勢，
    係位於身體多處淤傷及挫傷，是倘被告確實於告訴人欲阻撓施工之際，僅以手撥
    開告訴人，告訴人豈有於身體多處均受有淤傷及挫傷之傷害之可能？而告訴人所
    提出之驗傷診斷書，係其於九十年五月二十三日當天前往慈愛醫院急診並住院後
    ，由該醫院之醫師依告訴人之傷勢所開具，而與告訴人與被告發生本件糾紛之時
    間相吻合，足見上開驗傷診斷書所載之傷勢，應係遭被告於右揭時地毆打所致。
    綜上所述，被告甲○○、乙○○所辯，無非事後卸責之詞，不足採信。本件事證
    明確，被告犯行堪予認定。
二、核被告甲○○、乙○○所為，係犯刑法第二百七十七條第一項之傷害罪。被告二
    人具有犯意聯絡及行為分擔，為共同正犯。爰審酌被告二人因一時衝動而犯本案
    ，告訴人所受傷害程度及被告二人其犯罪之動機、目的、手段等一切情狀，分別
    量處如主文所示之刑，並諭知易科罰金之折算標準。
據上論斷，應依刑事訴訟法第二百九十九條第一項前段、刑法第二十八條、第二百七
十七條第一項、刑法第四十一條第一項前段、罰金罰鍰提高標準條例第一條前段、第
二條，判決如主文。
本案經檢察官林良蓉到庭執行職務。
中      華      民      國      九十      年      十     月      九     日
                                         臺灣雲林地方法院刑事第二庭
                                             法  官  冷  明  珍
右正本證明與原本無異
如不服本判決，應於判決送達後十日內，向本院提出上訴狀。（須附繕本）
                                             書記官  周  麗  雲
中      華      民      國      九十      年      十     月      九     日
中華民國刑法第二百七十七條
 (普通傷害罪)
傷害人之身體或健康者，處三年以下有期徒刑、拘役或一千元以下罰金。
犯前項之罪因而致人於死者，處無期徒刑或七年以上有期徒刑；致重傷者，處三年以
上十年以下有期徒刑。


司法院資訊處製作；財團法人民間司法改革基金會備份。
